【裁判字號】    97,裁,1921
【裁判日期】    970320
【裁判案由】    綜合所得稅
【裁判全文】
最  高  行  政  法  院  裁  定
                                     97年度裁字第01921號
上  訴  人  甲○○
訴訟代理人  張  芷
被 上訴 人  財政部臺灣省南區國稅局
代  表  人  邱政茂
上列當事人間綜合所得稅事件，上訴人對於中華民國96年11月5
日臺北高等行政法院96年度簡字第247號判決，提起上訴。本院
裁定如下：
    主  文
上訴駁回。
上訴審訴訟費用由上訴人負擔。
    理  由
一、按對於適用簡易程序之裁判提起上訴或抗告，須經最高行政
    法院之許可，且該許可以訴訟事件所涉及之法律見解具有原
    則性者為限，行政訴訟法第235條定有明文。所謂訴訟事件
    涉及之法律見解具有原則性，係指該事件所涉及之法律問題
    意義重大，而有加以闡釋之必要情形而言。
二、本件上訴人對於高等行政法院判決上訴，係主張：（一）原
    判決以被上訴人有舉證不易之情，認應減輕其舉證責任，恣
    意調整舉證責任；且未就上訴人取自佳寶樹脂股份有限公司
    （下稱佳寶公司）款項之性質詳加調查，僅以財政部賦稅署
    第五組稽核報告及所附談話紀錄、資金流程及兌領資料，認
    定上訴人所取得之系爭款項係屬佳寶公司之盈餘分配，顯違
    反舉證責任分配原則、本院36年判字第16號判例意旨、課稅
    要件法定主義及明確主義之規定，其判決理由亦有矛盾。（
    二）由上訴人所提供之佳寶公司帳冊正本，足以說明佳寶公
    司民國89至91年間匯款予其負責人，使用陳美惠之活存帳戶
    ，係屬清償應付票據，且該應付票據發生係屬股東之借入款
    ，惟原審僅採認上訴人取得之款項係源自佳寶公司支付予陳
    美惠之活存帳戶，卻未釐清帳載實情，顯就上訴人有利事項
    恝置不論，亦有違職權調查證據原則。（三）原審未就銀行
    存款等非杜撰證據調查，竟稱上訴人所提示之佳寶公司之現
    金收入傳票等相關資料，係為維護上訴人而杜撰，顯與實情
    不符。（四）原判決既不否認佳寶公司使用股東甲○○及黃
    竹田支存帳戶，互有資金往來，卻又以上訴人無法提出借貸
    契約及借款予佳寶公司之證據為由，即否認上訴人與佳寶公
    司間之借貸關係，其適用法令顯有不當。（五）原審判決僅
    以佳寶公司負責人透過其使用陳美惠支存帳戶支付款項之間
    接證據，認定被上訴人主張及所為罰鍰處分無違，未有直接
    證據證明被上訴人主張之事實，並據以核定上訴人有不予申
    報之故意，顯有違論理法則。（六）依課稅處分必須確實證
    明課稅要件事實存在認定要件，本件至多僅得補稅而不得處
    以罰鍰，惟原判決仍認罰鍰處分無違誤，自屬違背法令等語
    ，為其理由。
三、觀之本件上訴理由，上訴人無非係持業經原審摒棄不採之主
    觀法律見解，及就原審依其取捨證據之職權行使，泛稱違反
    舉證責任分配原則、本院判例、課稅要件法定主義及明確主
    義、論理法則、職權調查證據原則，並就原審所論斷者，指
    為理由矛盾，本件核無所涉及之法律見解，具有原則上之重
    要情事，上訴人提起上訴，不合首揭規定，不應許可，其上
    訴難謂合法，應予駁回。
四、依行政訴訟法第249條第1項前段、第104條、民事訴訟法第
    95條、第78條，裁定如主文。
中    華    民    國    97    年    3     月    20    日
                    最高行政法院第一庭
                        審判長法官  吳  明  鴻
                              法官  王  德  麟
                              法官  黃  清  光
                              法官  鄭  小  康
                              法官  帥  嘉  寶
以  上  正  本  證  明  與  原  本  無  異
中    華    民    國    97    年    3     月    20    日
                              書記官  阮  思  瑩


司法院資訊處製作；財團法人民間司法改革基金會備份。
